臺灣高等法院民事裁定
109年度勞抗更一字第5號
抗  告  人  臺灣新光商業銀行股份有限公司

法定代理人  李增昌  
訴訟代理人  陳俊霖律師
相  對  人  張小蘋  

            林世宏(即林英昇)

上列抗告人因與相對人張小蘋、林世宏（即林英昇）間損害賠償
事件，對於中華民國109年4月1日臺灣臺北地方法院108年度金字
第90號裁定提起抗告，經最高法院第一次發回，本院裁定如下：
 
    主  文
原裁定廢棄。
    理  由
一、抗告人抗告意旨略以：抗告人前於民國108年11月27日即勞
    動事件法施行前（109年1月1日施行）已提起本件訴訟，原
    法院依民事訴訟法第15條第1項、第24條及第22條規定，已
    具管轄權，自不因嗣後勞動事件法之施行而有影響。復原法
    院108年度裁全字第1040號、108年度事聲字第208號裁定均
    認原法院有管轄權確定，原裁定卻為歧異認定，自有違誤。
    又相對人張小蘋（下稱張小蘋）債務不履行及與相對人林世
    宏（下稱林世宏）構成共同侵權行為事實致伊受有損害，此
    侵權行為之結果地在抗告人設址所在地之臺北市信義區，屬
    原法院轄區範圍，且據伊與張小蘋間勞動契約書之合意管轄
    法院亦為原法院，原法院應有管轄權。原裁定將本件移送臺
    灣雲林地方法院（下稱雲林地院），自有違誤。聲明：原裁
    定廢棄。
二、抗告人主張張小蘋自104年12月至108年3月間任抗告人斗六
    分行行員期間，利用保管客戶陳素貞已簽章之空白表單及自
    動化服務密碼，將其配偶林世宏設於臺灣土地銀行00000000
    0000之存款帳戶（下稱系爭土銀帳戶）新增為客戶之自動化
    服務約定轉入帳號，而多次透過自動化服務交易將客戶存款
    轉入系爭土銀帳戶，再由林世宏將款項自系爭土銀帳戶轉帳
    至林世宏設於抗告人銀行、帳號0000000000000之帳戶（下
    稱系爭新光銀帳戶），用以申購股票。抗告人因此遭金融監
    督管理委員會（下稱金管會）認有違反銀行法第45條之1第1
    項及有礙健全經營之虞，而裁處罰鍰新臺幣（下同）300萬
    元。張小蘋之不法行為，除違反勞動契約而構成債務不履行
    ，並與林世宏構成共同侵權行為，爰依抗告人與張小蘋間之
    勞動契約第24條約定、銀行法第133條第2項、民法第277條
    、第184條第1項、第2項、第185條、第188條第3項等規定，
    請求相對人應連帶給付300萬元及其利息等語。
三、經查：
（一）按本法施行前已繫屬尚未終結之勞動事件，依繫屬時之法
      律或第6條第1項規定，定法院之管轄。勞動事件法第51條
      第3項定有明文。查本件抗告人於108年11月27日向原法院
      提起本件訴訟，係於109年1月1日勞動事件法施行前繫屬
      之勞動事件，依上開規定，仍應依民事訴訟法之規定定其
      管轄法院，先予敘明。
（二）按「因侵權行為涉訟者，得由行為地之法院管轄」，民事
      訴訟法第15條第1項分有明文。所謂行為地，凡為一部實
      行行為或其一部行為結果發生之地皆屬之。而管轄權之有
      無，應依原告主張之事實，按諸法律關於管轄之規定而為
      認定，與其請求之是否成立無涉。同一訴訟，數法院有管
      轄權者，原告得任向其中一法院起訴，同法第22條亦規定
      甚明。查依抗告人主張之起訴事實，張小蘋係藉其保管客
      戶陳素貞已簽章之空白表單及自動化服務密碼之機會，擅
      自將客戶存款轉入林世宏之系爭土銀帳戶，林世宏再將款
      項轉匯至其系爭新光銀帳戶，並供作自身申購股票之用，
      以致抗告人遭金管會以違反銀行法第45條之1第1項規定及
      有礙健全經營之虞為由，裁罰300萬元而受有損害等情。
      抗告人就此即基於共同侵權法律關係，訴請相對人負連帶
      賠償之責。依抗告人前開主張，雖無法認定相對人所為之
      共同侵害行為係於何地所為，但就該受損害事實，係以相
      對人前開不法侵害行為，致抗告人遭金管會裁罰300萬元
      等情，則該結果發生係因金管會以抗告人為裁罰對象而為
      裁罰所致，而揆諸前開說明，民事訴訟法第15條第1項所
      謂之行為地，尚包含行為結果發生之地，應認該共同侵權
      行為之結果發生地即為抗告人之營業所所在地。又抗告人
      之營業所所在地係於臺北市信義區，是該所在之管轄法院
      即原法院。從而，原法院逕以其無連繫因素，而裁定將本
      件訴訟移送至雲林地院，於法未合。抗告意旨指摘原裁定
      不當，求予廢棄，為有理由。爰將原裁定廢棄，由原法院
      為適法之審理。　
四、據上論結，本件抗告為有理由，裁定如主文。
中　　華　　民　　國　　109 　年　　10　　月　　30　　日
                      勞動法庭
                          審判長法  官 黃雯惠
                                法  官 賴秀蘭
                                法  官 華奕超
正本係照原本作成。
本裁定除以適用法規顯有錯誤為理由外，不得再抗告。如提起再
抗告，應於收受送達後10日內委任律師為代理人向本院提出再抗
告狀。
中　　華　　民　　國　　109 　年　　11　　月　　 2　　日
　　　　　　　　　　　　　
　　　　　　　　　　　　　      書記官 何幸崇